臺灣彰化地方法院彰化簡易庭民事裁定
110年度彰簡字第277號
原      告  賴靜慧  
上列原告與被告蔣玉葉間請求損害賠償事件，本院裁定如下：
    主  文
原告之訴駁回。
訴訟費用由原告負擔。
    理    由
一、按起訴，應以訴狀表明當事人及法定代理人、訴訟標的及其
    原因事實、應受判決事項之聲明，提出於法院為之；當事人
    書狀，應記載當事人姓名及住所或居所，及供證明或釋明用
    之證據，民事訴訟法第244條第1項、第116條第1項第1款、
    第5款分別定有明文。又原告之訴，有民事訴訟法第249條第
    1項所列各款情形之一，依其情形可以補正，經審判長定期
    間命其補正而不補正者，法院應以裁定駁回之，民事訴訟法
    第249 條第1 項第6 款定有明文，且上開規定，簡易訴訟程
    序亦有適用，同法第436 條第2 項亦有明定。次按繼承人有
    數人時，在分割遺產前，各繼承人對於遺產全部為公同共有
    ；公同共有物之處分及其他權利之行使，除法律另有規定外
    ，應得公同共有人全體之同意；為訴訟標的之權利或義務為
    其共同者，應一同起訴或被訴，民法第1151條、第828 條第
    3 項、民事訴訟法第53條第1 款分別定有明文。又按訴訟標
    的對於共同訴訟之各人必須合一確定者，必須一同起訴或一
    同被訴，其當事人之適格，始能謂無欠缺。遺產屬於繼承人
    全體之公同共有，故就公同共有權利為訴訟者，乃屬固有必
    要共同訴訟，應由公同共有人全體一同起訴或被訴，否則於
    當事人之適格即有欠缺（最高法院99年度台上字第610 號判
    決參照）。另按所謂「當事人適格」，係指具體訴訟可為當
    事人之資格，得受本案之判決而言。此種資格，稱為訴訟實
    施權或訴訟行為權。判斷當事人是否適格，應就該具體之訴
    訟，依當事人與特定訴訟標的之法律關係定之，且當事人適
    格為訴權存在之要件，屬法院應依職權調查之事項（參見最
    高法院95年度台抗字第78號、96年度台上字第1780號等民事
    裁判意旨）。
二、原告主張略以：施硯于於民國108年5月6日晚間8時50分駕駛
    原告車牌號碼0000-00自用小客車與蔣玉葉丈夫「張典」駕
    駛車牌號碼000-0000自用小客車於彰化縣秀水鄉安東村彰水
    路1段與彰水路1段352巷口發生車禍，造成原告體傷及車損
    ，需賠償車輛損失新臺幣( 下同)16萬元、原告體傷、流產
    、工作損失、精神損害共4萬元，合計20萬元，故請求被告
    賠償原告損害等語。並聲明：被告應給付原告20萬元。 
三、經查，本件車禍之駕駛人為張典，張典於108年7月7日死亡
    ，其繼承人除被告外，尚有訴外人張彥凱、張彥皓、張彥暉
    ，有原告所提戶籍謄本在卷可稽，本件原告起訴請求損害賠
    償，僅列蔣玉葉為被告，並未載明其餘繼承人有無拋棄繼承
    之情形，且請求之請求權基礎未明，顯未符合上述要件，乃
    起訴程式有所欠缺，經本院於110年6月8日以110年度彰簡調
    字第189 號裁定限原告於收受裁定之日起7日內補正原告對
    被告蔣玉葉請其損害賠償之請求權基礎為何（法律依據）、
    被繼承人張典之除戶戶籍謄本、繼承系統表、全體繼承人之
    最新戶籍謄本、陳報被繼承人張典之繼承人有無聲明拋棄繼
    承之查詢結果，並據此補正全體被告之正確姓名、住居所、
    身分證字號及正確訴之聲明，逾期未補正則駁回其訴。該裁
    定業已於110年6月11日送達原告，原告固於110年6月21日提
    出書狀補正被繼承人張典之除戶戶籍謄本、其繼承人之最新
    戶籍謄本等資料，然迄今仍未補正原告對被告蔣玉葉請其損
    害賠償之請求權基礎為何（法律依據）、全體被告之正確姓
    名、住居所、身分證字號及正確訴之聲明，有本院收狀資料
    查詢清單及收文資料查詢證明在卷可稽，故其起訴不合法定
    程序，應予駁回。
四、依民事訴訟法第436條第2項、第249條第1項第6款、第95條
    、第78條，裁定如主文。
中　　華　　民　　國　　110 　年　　6 　　月　　29　　日
                  臺灣彰化地方法院彰化簡易庭
                      法　官　李欣恩
以上正本係照原本作成。　　　　　　　　　　　
如不服本裁定，應於送達後10日內，向本院提出抗告（須附抗告
狀繕本及繳納裁判費新台幣1,000元）。
中　　華　　民　　國　　110 　年　　6 　　月　　29　　日
                      書記官  石坤弘